臺灣基隆地方法院基隆簡易庭小額民事判決
　　　　　　　　　　　　　　　　　　100年度基小字第126號
原　　　告　國泰世紀產物保險股份有限公司
法定代理人　許榮賢
訴訟代理人　郭哲宏
　　　　　　李文瑜
被　　　告　楊旗清
上列當事人間請求損害賠償事件，本院於民國100年3月22日言詞
辯論終結，判決如下：
    主  文
被告應給付原告新臺幣壹萬貳仟玖佰玖拾元，及自民國一○○
年三月二十三日起至清償日止，按年息百分之五計算之利息。
原告其餘之訴駁回。
訴訟費用新臺幣捌佰元由被告負擔，新臺幣貳佰元由原告負擔。
本判決原告勝訴部分得假執行。
    事實及理由要領
一、原告主張：被告駕駛車牌號碼BH-8041 號自小客車，於民國
    98年3月21日19時許，行經基隆市○○○路100之85號前，因
    未保持安全距離致碰撞訴外人周健民所閃避路旁開出之車輛
    而與行駛於內側車道由原告所承保訴外人陳李市所有由訴外
    人陳士綸駕駛之車牌號碼2126-EL 號之自小客車發生碰撞，
    造成原告承保之2126-EL 號自小客車右前葉子板凹陷及右側
    前後車門擦損，而該車輛係向原告投保車體損失險，事故發
    生尚在保險期間，經被保險人通知並查證屬實後，原告已賠
    付必要修復費用合計新臺幣（下同）16,289元（其中板金及
    噴漆12,404元，零件及耗材費3,109 元），為此提起本件訴
    訟，請求被告賠償原告16,289元及自起訴狀繕本送達翌日起
    至清償日止，按年息5%計算之利息。被告則以：伊於上開時
    、地，因閃避路旁開出之車輛而原告所承保行駛於內側之系
    爭自小客車發生碰撞乙事不爭執，惟其請教他人修車費用應
    不用這麼高，且伊目前並無固定工作，無能力一定賠償等語
    資為抗辯，並為答辯聲明：原告之訴駁回。
三、經查，原告主張上開事實，業據其提出汽車保險理賠計算書
    、行車執照、車損照片、估價單、統一發票（以上均為影本
    ）等為證，並經本院依職權向基隆市警察局函調工作記錄簿
    在卷可稽，而被告對此亦不爭執，堪認原告主張為事實。被
    告過失駕駛行為，既為本件車禍之肇事原因，故原告主張被
    告應賠償所受之損害等語，自屬有據。
四、按故意或過失，不法侵害他人之權利者，負損害賠償責任，
    民法第184條第1項前段定有明文；負損害賠償責任者，除法
    律另有規定或契約另有訂定外，應回復他方損害發生前之原
    狀。因回復原狀而應給付金錢者，自損害發生時起，加給利
    息；第一項情形，債權人得請求支付回復原狀所必要之費用
    ，以代回復原狀，同法第213條亦有明定。復依民法第196條
    規定請求物被毀損所減少之價額，固得以修復費用為估定標
    準，但以必要者為限，即修理材料以新品換舊品，應予折舊
    。次按，固定資產提列折舊採用定率遞減法者，以1 年為計
    算單位，其使用期間未滿1 年者，按實際使用之月數相當於
    全年之比例計算之，不滿1 月者，以月計，營利事業所得稅
    查核準則第95條第6 款規定復有明定。茲就原告請求被告賠
    償修理費用16,289元（其中屬於工資部分12,404元，零件材
    料部分3,109元）是否有據，論述如下：
  (一)經查，原告承保之系爭車輛係94年7 月出廠，有行車執照可
    稽，則至98年3月21 日車禍受損時為止，以上揭營利事業所
    得稅查核準則第95條第6款之方法計算，使用期間為3年8 個
    月，其汽車及附加零件已有折舊，應將折舊部分予以扣除。
    依行政院所頒固定資產耐用年數表及固定資產折舊率之規定
    ，自用小客車之耐用年數為5 年，依定率遞減法每年折舊千
    分之369，則原告請求之修理材料費用即零件費用為59,530
    元，依上開標準計算第1年折舊額：3,109×0.369＝1,147元
    、第2年折舊額：（3,109-1,147）×0.369＝724元、第3 年
    折舊額：（3,109-1,147-724）×0.369＝457元、第3又8 個
    月折舊額：（3,109-1,000-000-000）×0.369×8/12＝192
    元（元以下四捨五入）〕，合計折舊額為2,520 元【計算式
    ：1,147＋724＋457＋192】，零件費用扣除折舊額後應為58
    9元【計算式：3,109-2,520】，加上不應折舊之工資12,404
    元，原告所得請求之損害賠償金額合計12,993 元【計算式：
    12,404＋589】。
  (二)綜上，原告依侵權行為法律關係請求被告給付12,993元，及
    自起訴狀繕本送達被告翌日即自100年3月23日起至清償日止
    ，按年息5%計算之利息，為有理由，應予准許；逾此範圍之
    請求，為無理由，應予駁回。
五、本件原告勝訴部分係適用小額訴訟程序之判決，依民事訴訟
    法第436條之20規定，應依職權宣告假執行。
六、訴訟費用即第一審裁判費1,000元由被告負擔800元，原告負
    擔200元。
中　　華　　民　　國　　100　　年　　3　　月　　31　　日
                  基隆簡易庭法  官  林淑鳳
以上正本係照原本作成。
對於本件判決如有不服，應於收受送達後20日內向本院提出上訴
書狀，上訴於本院合議庭，並按他造當事人之人數附具繕本。
當事人之上訴，非以判決違背法令為理由不得為之，上訴狀應記
載上訴理由，表明下列各款事項：
(一)原判決所違背之法令及其具體內容。
(二)依訴訟資料可認為原判決有違背法令之具體事實。
中　　華　　民　　國　100　　年　　3　　月　　31  　　日
                        書記官　王鵬勝
